【裁判字號】    97,裁,3763
【裁判日期】    970724
【裁判案由】    新型專利舉發
【裁判全文】
最  高  行  政  法  院  裁  定
                                      97年度裁字第3763號
上  訴  人  甲○○
訴訟代理人  王雲平 律師
            丙○○
被 上訴 人  經濟部智慧財產局
代  表  人  王美花
參  加  人  乙○○
上列當事人間新型專利舉發事件，上訴人對於中華民國97年4月8
日臺北高等行政法院96年度訴字第3709號判決，提起上訴，本院
裁定如下：
    主  文
上訴駁回。
上訴審訴訟費用由上訴人負擔。
    理  由
一、按對於高等行政法院判決之上訴，非以其違背法令為理由，
    不得為之，行政訴訟法第242條定有明文。依同法第243條第
    1項規定，判決不適用法規或適用不當者，為違背法令；而
    判決有同條第2項所列各款情形之一者，為當然違背法令。
    是當事人對於高等行政法院判決上訴，如依行政訴訟法第24
    3條第1項規定，以高等行政法院判決有不適用法規或適用不
    當為理由時，其上訴狀或理由書應有具體之指摘，並揭示該
    法規之條項或其內容；若係成文法以外之法則，應揭示該法
    則之旨趣；倘為司法院解釋或本院之判例，則應揭示該判解
    之字號或其內容。如以行政訴訟法第243條第2項所列各款情
    形為理由時，其上訴狀或理由書，應揭示合於該條項各款之
    事實。上訴狀或理由書如未依此項方法表明，或其所表明者
    與上開法條規定不合時，即難認為已對高等行政法院判決之
    違背法令有具體之指摘，其上訴自難認為合法。
二、本件上訴人對於高等行政法院判決上訴，係以：國際專利分
    類號最重要的精神在於，將同樣的技術主題歸入同一個分類
    位置，且使此分類位置成為該技術主題最容易被檢索到的位
    置，而系爭專利之國際分類號分別與舉發證據二至五不同，
    亦即系爭專利之技術領域是不能被當成是與舉發證據二至五
    屬相同之技術領域。又舉發證據二至五雖有提及過濾雜訊使
    用的相關電子原件，但未揭示系爭專利所述之點火控制主體
    及如系爭專利之申請範圍第1項中各元件間的連接關係，同
    時舉發證據二至五之各專利說明書內容中亦未揭示可以將過
    濾雜訊使用的相關電子元件，應用到系爭專利所強調之點火
    控制主體中。是以就技術領域而言，系爭專利所應用者雖屬
    先前習知技術內容，但應用到不同領域，而能達「好用」或
    「實用」等無法預期之效果，即應認定其具有進步性，原判
    決之認定並非妥適等語，為其理由。本院按原判決認系爭專
    利創作之主要解決問題係瓦斯點火控制器在做點火動作時，
    常會造成所謂的點火雜訊，而該點火雜訊亦會藉由電源傳輸
    線回授至點火控制主體內的電路基板，使得電路基板上的電
    子零件造成誤判或是燒毀、受有損失等缺失；又系爭專利於
    其專利說明書之創作領域中開宗明義亦自陳其創作係一種具
    抗雜訊干擾之瓦斯點火控制器。可知其所敘述之抗雜訊干擾
    之技術領域屬電機範圍，而其所欲解決之問題，亦屬消費性
    產品中所遭遇之電子零件問題，其所使用之技術手段，係透
    過「電容」、「電感」、「電阻」等所謂之過濾裝置，過濾
    掉電源傳輸線在點火時所產生之點火雜訊，其所採用之原理
    及技術在相對證據二至五均相同，且此一技術對於在電子領
    域中屬於已知之普通知識，自屬該發明所屬技術領域中具有
    通常知識者可合理預期之範圍，應認為不具進步性。況上訴
    人系爭專利之創作並非僅得適用於瓦斯爐具，此種「抗雜訊
    干擾之點火控制器」於其他點火裝置亦有其適用，在同為點
    火裝置中，早已有類此抗雜訊干擾之控制器存在，上訴人系
    爭創作不具進步性，原處分為舉發成立，應撤銷系爭專利權
    ，訴願決定予以維持，並無不合，業於理由中詳予論述，上
    訴人所陳上訴理由，無非重述其在原審業經主張而原判決摒
    棄不採之陳詞，或係就原審取捨證據、認定事實之職權行使
    事項，指摘其為不當，難認對原判決之如何違背法令已有具
    體之指摘。依首開規定及說明，應認其上訴為不合法。
三、據上論結，本件上訴為不合法。依行政訴訟法第249條第1項
    前段、第104條、民事訴訟法第95條、第78條，裁定如主文
    。
中    華    民    國    97    年    7     月    24    日
                    最高行政法院第五庭
                        審判長法官  劉  鑫  楨
                              法官  王  德  麟
                              法官  黃  淑  玲
                              法官  劉  介  中
                              法官  吳  慧  娟
以  上  正  本  證  明  與  原  本  無  異
中    華    民    國    97    年    7     月    24    日
                              書記官  王  史  民


司法院資訊處製作；財團法人民間司法改革基金會備份。
